СЕРГЕЙ СОЛОД

портфолио: https://sergeisolod.github.io email: solodsergey287@gmail.com github: https://github.com/SergeiSolod

Обо мне

Middle Frontend-разработчик (4 года 8 месяцев full-time) с глубоким пониманием разработки сложных проектов в продуктовых стартапах (подарочные карты/заказ еды). Я разработал около 20 коммерческих (SEO-friendly) проектов от идеи до релиза, которыми пользуются тысячи людей, переделал многие проекты из устаревших технологий в новые. Глубокие знания JavaScript, TypeScript, React, Redux, CSS и других технологий. Я могу писать е2е (Cypress) и модульные тесты (Jest). Я люблю учиться, могу изучить любую технологию, любой язык программирования, который вам нужен..

Навыки

Технические: JavaScript, TypeScript, React, Redux, CSS3, HTML5, Saas, Jest, Cypress, NextJS, VueJS, Webpack, Babel.js, Gulp, Docker, REST API, WebSocket, ESLint, MaterialUI, jQuery, Bootstrap, AJAX, BEM, Git, macOS, Linux, UI Kit, CI-CD pipeline, npm.

Другое: Jira, Figma, Zeplin, Scrum, SEO, UI/UX, Wordpress, Joomla, Wix, Google Analytics, Google Tag Manager.

Языки: свободный английский, русский родной.

Опыт

Digift Gift Cards

Middle Frontend Developer

Удаленно (Москва, Россия)

Февраль 2020 - Сентябрь 2023 (3 года 8 месяцев)

- Я разработал с нуля около 15 сложных проектов SPA (админки, интернет-магазины, виджеты, платежные системы, 626/62с платформы, iframe-проекты, которые вставляются на партнерский сайт) от идеи до релиза в команде по Scrum. Этими проектами пользуются десятки тысяч людей, они приносят основную выручку.
- Я переделал 5 больших старых проектов с устаревших технологий (PHP 5, Vue 1, jQuery) на новые (TypeScript, React, Redux), что сократило время реализации функций и сэкономило тысячи часов разработки.
- Поддерживал все проекты, включая устаревший код, исправлял ошибки, реализовывал фичи, улучшал существующие проекты, регулярно проверял код, что позволило увеличить продажи и улучшить репутацию.
- Я нес полную ответственность за большинство проектов, участвовал в архитектурной разработке. Многие принципиальные решения были приняты мной, такие как выбор технологий, языка программирования, архитектуры, что позволило использовать новейшие технологии и лучшие практики разработки.
- Обучал junior, внедрял middle сотрудников, набирал людей в команду, проводил технические собеседования, снимал обучающие видеоролики для своей команды и для клиентов компании. Это позволило новым сотрудникам быстро влиться в команду и приносить пользу.
- Я провел SEO-оптимизацию наших проектов на React (NextJS, NodeJS, PHP), что позволило им чаще появляться в результатах поиска и привлекать больше клиентов.
- Мною разработано много разных и сложных писем по электронной почте, реализовано в коде проектов GA, GTM, WebSocket, авторизация по токену, я разрабатывал UI Kit, новые сложные и современные анимации для всех проектов, сторонняя интеграция с проектами партнеров.
- Я реализовал в проектах фичи, улучшающие взаимодействие с пользователем: автозаполнение электронной почты, маска ввода телефона с флагами стран, обрезка изображений, валидация множества форм, отображение ошибок и подсказок, автоматическая замена данных, локализация проектов, CI-CD pipeline.
- Мои проекты имели минимум 85% тестового покрытия (юнит-тестирование Jest, e2e-тестирование Cypress), что позволило уменьшить количество ошибок за счет быстрого их обнаружения, сделать проект стабильным.
- Я адаптировал проекты под разные браузеры (Safari, Firefox, Chromium), под разные операционные системы (macOS, Linux, Windows), разные устройства. Решаю проблемы, возникающие в каждом конкретном браузере и операционной системе.

Foodle

Офис (Санкт-Петербург, Россия) Февраль 2019 - Январь 2020 (1 год)

Frontend Developer

- Я разрабатывал проект (React, Redux), который отображает рестораны на картах, меню ресторана, позволяет сделать заказ в ресторане (основная бизнес-идея).
- В составе команды я участвовал в разработке архитектуры будущего проекта. Я предложил идеи, которые были реализованы и снизили нагрузку на сервер, увеличили производительность проекта.
- Я исправил ошибки на главном сайте, реализовал множество фич, внедрил GA, GTM, что улучшило репутацию и увеличило количество клиентов, я разрабатывал сайты для наших партнеров-ресторанов.
- Мои проекты имели 50% тестовое покрытие (Jest), что позволило мне уменьшить количество ошибок за счет быстрого их обнаружения, сделать проект стабильным.
- Я провел SEO-оптимизацию наших проектов на React (NextJS, NodeJS, PHP), что позволило им чаще появляться в результатах поиска и привлекать больше клиентов.
- Я внедрил в проекты фичи, улучшающие взаимодействие с пользователем: автозаполнение электронной почты, маска ввода телефона, валидация всех данных, отображение ошибок и подсказок, интеграция ресторанов с картами Google и т. д.

Фриланс

Frontend Developer

- Я разработал множество веб-сайтов для своих клиентов, что позволило им быть представленными в Интернете, продавать услуги, увеличить выручку и продажи, улучшить репутацию.
- Я поддерживал сайты своих клиентов, исправлял ошибки и баги, добавлял новые функции, также поддерживал CMS-платформы: WordPress, Wix, Joomla. Это увеличило продажи и улучшило отношение пользователей к продукту.
- Я реализовал в коде сайта GA, GTM и необходимые клиентские библиотеки. Это позволило моим клиентам видеть статистику, работать комфортно, найти их слабые места и увеличить продажи.

Проекты

Пример как я разрабатываю проекты, полностью мой код: https://github.com/SergeiSolod/users-list

Проекты, frontend которых был сделан мной, и ответственен за которые был полностью я, в открытом доступе:

- https://yourbrand.dgft.com/iframe виджет b2с, встраивается на сайт партнера в виде iframe, позволяет пользователю покупать подарочные карты, выбирать или добавить свой дизайн карты, выбрать время отправки, ввести данные получателя, отправителя, текст поздравления, выбирать сумму подарочной карты, оплатить заказ;
- https://b2b.digift.ru/iframe/cozyhome тоже самое что b2с виждет, но рассчитано на заказы от корпораций на 100 000+ подарочных карт за раз;
- https://yourbrand.dgft.com десктопная и мобильная версии b2c виджета, для тех партнеров, кто не хочет встраивать iframe на свой сайт;
- https://yourbrand.dgft.com/c/lsTjNYuB?lang=en подарочный конверт с красивой анимаций, которую реализовал я;
- https://t.digift.ru/demotracking?lang=en приложение для отслеживания статуса подарочных карт;
- https://b2b.digift.ru/login 62б платформа для корпоративных партнеров, в ней они могут заказывать подарочные карты.

Примеры проектов, под которыми я работал, внедрял новый функционал, исправлял ошибки:

- https://www.digift.ru интернет магазин для продажи подарочных карт (PHP, Vue, legacy);
- https://www.digiff.me интернет магазин для обмена подарочных карт (PHP, Vue, legacy);
- Большое количество партнерских сайтов и проектов.

Проекты, frontend которых был сделан мной, и ответственен за которые был полностью я, не в открытом доступе:

- Административная панель для менеджеров компании Digift;
- Административная панель для партнеров компании Digift;
- Приложение для групповой покупки (10 человек отправляют кто сколько может, и из общей суммы формируется подарочная карта).
- Приложение для отслеживания статуса групповой покупки;
- Верстка множества сложных email писем;
- Приложение для проверки баланса по каждой карте;
- Платежная система для оплаты заказа, ввод карты (Rest API), либо оплата через систему быстрых платежей (WebSocket);
- Приложение где любой участник конференции может выбрать и получить подарочную карту.

Образование

Санкт-Петербургский государственный университет

Степень бакалавра (Сентябрь 2016 - Июнь 2020)